臺灣臺中地方法院交通事件裁定　　　　99年度交聲字第3983號
原處分機關　交通部公路總局臺中區監理所臺中市監理站
異　議　人
即受處分人　郭耀昌
上列異議人即受處分人因違反道路交通管理處罰條例案件，對於
交通部公路總局臺中區監理所臺中市監理站於民國99年11月 4日
所為之處分（原處分：裁監稽違字第裁61-GF0000000號），聲明
異議，本院裁定如下：
    主  文
異議駁回。
    理    由
一、原處分意旨略以：異議人即受處分人郭耀昌於民國99年9月5
    日19時16分許，騎乘車牌號碼TBK -799號輕機車，在臺中市
    ○○路與崇德路口，因「闖紅燈（崇德路迴轉往北）」之違
    規，為臺中市警察局第五分局文昌派出所以中市警交字第GF
    0000000 號舉發違反道路交通管理事件通知單舉發。嗣經原
    處分機關於99年11月4日以裁監稽違字第裁61－GF0000000號
    裁決書，依違反道路交通管理處罰條例第53條第1項規定，
    裁處罰鍰新臺幣（下同）1,800元並記違規點數3點等語。
二、聲明異議意旨略以：伊於99年9月5日晚上 7時16分許，騎車
    行經漢口街與崇德路口，當時是紅燈，還有左轉綠燈，伊就
    迴轉，舉發員警說要開未帶行照之罰單，結果罰單寄來是闖
    紅燈，員警還說有錄音，但伊是末期口腔癌病患，根本無法
    說話，員警完全是在說謊，請求員警出庭對質云云。
三、按汽車駕駛人，行經有燈光號誌管制之交岔路口闖紅燈者，
    處1,800元以上5,400元以下罰鍰，道路交通管理處罰條例第
    53條第1項定有明文。而汽車駕駛人有前開第53條規定之情
    形者，除依該條處罰鍰外，並予記違規點數3點，同條例第
    63條第1項第3款亦有明文規定。且依違反道路交通管理事件
    統一裁罰基準表規定，機器腳踏車駕駛人行經有燈光號誌管
    制之交岔路口闖紅燈者，期限內繳納或到案聽候裁決者，應
    予裁處罰鍰1,800元。次按，交通警員掣單舉發違反道路交
    通管理處罰條例所列之違規事實，本質上為行政處分，且係
    公務員基於職務上之權力，依法就特定之具體事件所為具有
    公法上效果之單方行政行為，基於公務員所為公法上行為具
    有公信力之原則，該行政處分當可被推定為真正，是受處分
    人如未能就執勤員警之舉發違誤提出相關證據以供調查，且
    依卷存證據資料亦無其他積極證據足資證明其有捏造事實違
    法取締之情事，則執勤員警本其維護交通秩序及安全之職責
    所為之舉發行為，自應受到合法及正確之推定，合先敘明。
四、經查：
  (一)本件異議人於99年9月5日19時16分許，騎乘車牌號碼TBK-79
    9號輕機車，在臺中市○○路與崇德路口，因「闖紅燈（崇
    德路迴轉往北）」之違規，為臺中市警察局第五分局文昌派
    出所依違反道路交通管理處罰條例第53條第1項之規定當場
    舉發等情，有臺中市警察局中市警交字第GF0000000號舉發
    違反道路交通管理事件通知單、取締錄音光碟及所附光碟錄
    音譯文1份附卷可稽，復據證人即取締本件違規之員警林圳
    坤於本院具結證稱：99年9月5日7點多時，伊在漢口路、崇
    德路口附近執行守望交通稽查，就是庭呈現場圖上打叉的位
    置執行勤務，伊看到異議人郭耀昌機車從對向崇德路迴轉到
    伊行向的崇德路，他行駛路線如現場圖所繪製虛線，異議人
    迴轉時，崇德路燈號是紅燈，漢口路的燈號是綠燈，因此我
    認定他紅燈迴轉，就是闖紅燈的違規，異議人迴轉過來伊就
    攔停，當時郭耀昌騎車，載他太太何玉雪，伊就依法告發，
    異議人未帶行照部分，開勸導單；當時異議人有和伊對話，
    但是他講話不是很清晰，伊用臆測的，伊攔檢時，是取締漢
    口路直接左轉過來的車輛，因為漢口路是必需兩段式左轉，
    必需先到崇德路待轉區後，等燈號轉換之後，才可以直行走
    崇德路，該處有很多這樣的違規，伊才在這個執勤地點做攔
    檢，但異議人的違規不是從漢口路過來，而是異議人到家樂
    福量販店購物之後，從家樂福騎出來，直接崇德路迴轉到對
    向來，往北方向行駛，伊當時有跟異議人說，你是不是從漢
    口路左轉過來，違反兩段式左轉規定？異議人說：沒有，他
    從家樂福購物出來之後，直接從崇德路迴轉，伊告知他違規
    事項不同，開他53條第1項紅燈迴轉，異議人要求免罰，說
    他認識一些警界的人，伊忘了他說什麼人，他還出示一張名
    片給我看，然後旁邊剛好也有一位違規民眾一直看，該民眾
    一直看我們執法是否公正，伊堅定立場表示，執法要依照違
    規事實舉發，因為異議人從一開始就對開罰單有意見，一直
    在吵，所以伊就開始錄音，後來異議人也拒收罰單，所以在
    舉發通知單上記載拒簽收要求免罰等文字等語（本院卷第15
    頁反面至16頁背面），並提出現場圖、照片2張為證。衡之
    證人林圳坤為執法人員，與異議人素不相識，且無任何宿怨
    仇隙，其應無在執行交通勤務中，刻意舉發素不相識、毫無
    冤仇之異議人，並甘冒偽證之罪責，於本院調查中到庭具結
    為虛偽之陳述，以羅織誣陷異議人之可能或必要，是其所為
    證言，應屬真實可信，況異議人於原處分機關申訴書及聲明
    異議狀中均自承其面對紅燈號誌時，有騎車迴轉之事實，且
    當庭確認其於當日行進之路線即如證人所繪製現場之虛線等
    語，益徵異議人確有於崇德路行向為紅燈時，逕自崇德路迴
    轉往北行駛之違規行為。而車輛面對圓形紅燈時仍逕予穿越
    路口至銜接路段，含左轉、直行、迴轉及右轉（依箭頭綠燈
    允許行駛者除外）即視為闖紅燈之行為，有交通部82年4月
    22日交路字第009811號函釋可資參照，則異議人上開違規行
    為即屬闖紅燈之行為，是本件異議人確有騎乘前開機車，於
    上述時、地闖紅燈之違規事實，應堪認定。
  (二)異議人雖以員警舉發當時承諾僅以未帶行照告發，最後竟是
    舉發闖紅燈行為，係欺騙百姓、敗壞警察風氣，且其為口腔
    癌患者，根本無法說話，員警錄音內容不實等語置辯，然經
    本院依職權當庭勘驗卷附之舉發現場錄音光碟結果：光碟中
    有承辦員警聲音，另外有一男子說話不清晰的聲音，此外，
    有一女子的聲音，但因當庭播放器效果問題，無法將全部內
    容聽清楚，然其中有聽到說話不清晰男子提到：「我怎麼樣
    違規」、「我迴轉而已啦！」及該男子大吼以台語說：「開
    三小！」，以及提到「請你用寄的」（台語發音）等情，有
    卷附之勘驗筆錄可參，異議人且自承光碟中說話不清晰之男
    子聲音，即為異議人郭耀昌之聲音，可知本件於舉發當時，
    異議人確有與員警為是否違規闖紅燈迴轉問題而生爭執，並
    拒絕收受罰單之情事，堪認證人林圳坤上開所證應屬非虛，
    其當時應已明確告知異議人有違規闖紅燈迴轉之情形，異議
    人上開所辯尚乏其據。況本件異議人有如上之闖紅燈違規情
    形，既如前述，依法即應予以舉發，並不能僅因執勤員警承
    諾不罰即可免責，所辯上情縱認屬真實，亦無解於其違規責
    任之成立，所辯自無足採。
五、綜上所述，異議人確有上開違規之事實。從而，原處分機關
    依道路交通管理處罰條例第53條第1項、第63條第1項第3款
    及違反道路交通管理事件統一裁罰基準表規定，裁處異議人
    罰鍰1800元，並記違規點數3點，核無違誤，本件異議為無
    理由，應予駁回。
六、據上論斷，應依道路交通管理處罰條例第87條第2項，道路
    交通事件處理辦法第18條，裁定如主文。
中    華    民    國    100    年    3    月    18    日
                      交通法庭 法  官  林美玲
以上正本證明與原本無異。
如不服本裁定，應於收受送達後5日內向本院提出抗告狀。（應
附繕本）
                               書記官  黃珮華
中    華    民    國    100    年    3    月    18    日